臺灣新竹地方法院刑事判決　　　　　　　　　　　　　　九十三年度易字第九三號
　　公　訴　人　臺灣新竹地方法院檢察署檢察官
　　被　　　告　卯○○
右列被告因竊盜案件，經檢察官提起公訴（九十三年度偵字第五０七號、第七二九號
、九十三年度偵緝字第二五號）及移
字第四九七號、九十三年度偵字第一四六八號，臺灣桃園地方法院檢察署九十二年度
偵字第一六五八一號、九十三年度偵字第二六六九號），經本院合議庭裁定以簡式審
判程序審理，並判決如左：
    主  文
卯○○共同連續攜帶兇器竊盜，累犯，處有期徒刑壹年伍月。
扣案之Ｔ型扳手一支、六角扳手貳支、鑰匙壹支，均沒收。
    事  實
一、卯○○前有竊盜、軍法逃亡之刑事紀錄，民國八十九年間因竊盜罪、違反槍砲彈
    藥刀械管制條例等案件，經臺灣高等法院於八十九年九月二十六日以八十九年度
    上易字第三二五四號刑事判決各判處有期徒刑六月、三月，定應執行刑有期徒刑
    八月確定，九十年間則因違反毒品危害防制條例案件，經臺灣桃園地方法院九十
    年度壢簡字第五三號刑事簡易判決判處有期徒刑五月確定，嗣於九十年六月一日
    起入監服刑，經接續執行後於九十一年六月十七日因縮刑期滿執行完畢。
二、詎卯○○猶不知悔改，因無代步工具可供載送女友庚○○之子丁○○前往新竹縣
    尖石鄉石磊國小上學，竟基於意圖為自己不法所有之概括犯意，連續於附表一、
    二所示之時間、地點，持其所有如附表一、二所示客觀上足以對人之生命、身體
    、安全構成威脅、均具有危險性可供兇器使用之Ｔ型扳手一支或六角扳手二支，
    或其所有之鑰匙一支，單獨下手行竊，竊取如附表一、二所示辛○等人之車輛，
    得手後均供代步使用，但又擔憂竊盜得手後時間過長，上路使用時容易為警查獲
    ，遂於竊得附表一、二所示車輛後不久，將大部分竊得之車輛棄置如附表一、二
    所示嗣後經警尋獲之地點，且卯○○承前同一之概括犯意，於附表三所示之時間
    、地點，與具有犯意連絡之戊○○，以戊○○在旁把風，推由卯○○持上開可供
    兇器使用之Ｔ型扳手下手行竊之方式，竊得附表三所示之物品。
三、卯○○先於九十二年八月十日凌晨零時十分許，因駕駛附表二編號一竊來之車輛
    ，行經桃園縣龍潭鄉○○路與干城路口為警查獲該部分之犯行；又因附表一編號
    一之車輛發生機械故障送修，經警於九十二年十一月十二日十二時二十五分許在
    新竹縣芎林鄉「祥順汽車修理廠」前查獲該部分之犯行；再於九十二年十一月十
    八日二十三時四十五分許，卯○○與戊○○甫竊得附表三所示之財物，欲離開現
    場時，因形跡可疑，為警在台中市○○路○段一八一號東海大學圍牆邊旁查獲，
    卯○○雖逃逸但嗣後仍經警拘捕到案；另經警於九十三年一月十日循線查獲附表
    一編號二至六之犯行；復經警於九十三年一月十二日十五時許，在新竹縣橫山鄉
    新興村十三鄰山區查獲附表一編號七之遭竊車輛，而查知此部份之犯行；末於九
    十三年二月二日凌晨零時十分許，卯○○行經桃園縣龍潭鄉○○村○○路一三三
    巷口，經警查獲係通緝人口，經其自白後查悉附表二編號二、三之犯行。
四、案經新竹縣警察局移送、新竹縣警察局橫山分局、竹東分局報告臺灣新竹地方法
    院檢察署檢察官偵查起訴及移送併案審理暨臺灣桃園地方法院檢察署檢察官移送
    併案審理。
    理  由
一、本件被告卯○○所犯竊盜案件，非死刑、無期徒刑或最輕本刑為三年以上有期徒
    刑之罪，亦非高等法院管轄之第一審案件，且被告於本院準備程序中就被訴事實
    為有罪之陳述，經本院合議庭認合於新修正刑事訴訟法第二百七十三條之一第一
    項之規定，裁定進行簡式審判程序，合先敘明之。
二、右揭犯罪事實業據被告卯○○坦承不諱，核與被害人辛○、丑○○、癸○○、辰
    ○○、巳○○、丙○○、壬○○、寅○○、陳軒翔、甲○○、林仁杰於警訊或偵
    查中陳述情節相符，附表三部份亦與他案共犯戊○○於偵訊中之供述一致，並有
    贓證物品認領保管收據、車輛竊盜車牌失竊資料個別查詢報表、查獲現場照片等
    在卷可稽，復有被告所有且供其犯附表一、二、三所示之罪所用之Ｔ型扳手一支
    （扣押物品清單：九十三年度保管字第０三四四號）、六角扳手二支（扣押物品
    清單：九十三年度保管字第０四八０號）、鑰匙一支（扣押物品清單：九十二年
    度保管字第四二六０號）扣案可佐，是以，被告上開自白，堪信與事實相符，至
    屬可採，其右揭犯行，均堪以認定。本案事證明確，被告應依法論罪科刑。
三、查被告所攜帶之Ｔ型扳手一支、六角扳手二支均係鐵製器械，客觀上自足以對人
    之生命、身體、安全構成威脅，均屬於兇器。核被告就附表一、附表二編號二至
    三、附表三所為，均係犯刑法第三百二十一條第一項第三款之攜帶兇器竊盜罪；
    被告就附表二編號一所為，則係犯刑法第三百二十條第一項之普通竊盜罪。又被
    告就附表三之竊盜行為，與他案共犯戊○○之間有犯意聯絡及行為分擔，為共同
    正犯。第核被告所為附表一、二、三所示之十一次竊盜行為，均時間緊接，所犯
    罪名相同，顯係出於概括之犯意為之，皆為連續犯，爰依刑法第五十六條之規定
    論以較重之刑法第三百二十一條第一項第三款攜帶兇器竊盜罪，並加重其刑。再
    被告有事實欄一、所載之犯罪前科暨有期徒刑之執行紀錄，有臺灣新竹地方法院
    檢察署刑案資料查註紀錄表、臺灣高等法院被告全國前案紀錄表各一份附卷足參
    ，其於執行完畢五年以內再犯本件有期徒刑以上之罪，為累犯，依刑法第四十七
    條規定加重其刑，且依法遞加重之。公訴人雖僅就附表一部分之竊盜犯行起訴，
    但附表二、三部份（即臺灣桃園地方法院檢察署九十二年度偵字第一六五八一號
    、九十三年度偵字第二六六九號、臺灣新竹地方法院檢察署九十三年度偵字第一
    四六八號移送併辦部分），與附表一部分具有連續犯之裁判上一罪之關係，本院
    自得併予審酌。公訴人固建議就本件被告連續竊盜犯行判處一年八月至二年不等
    之有期徒刑，本院審酌被告正值壯年，不思以正當方法取得財物，連續多次攜帶
    兇器竊取他人車輛，造成之損害非輕，實屬不該，但其所稱女友庚○○之子丁○○確實就讀於新竹縣尖石鄉偏遠山區之石磊國小，有該國小九十三年三月二十六
    日新尖磊教字第０九三三０００一二０號函一紙、法務部戶役政連結作業系統資
    料一份存卷足憑，衡酌被告雖多次竊車，但得手後均無將車輛解體、變賣或交付
    他人之行為，大部分皆棄置路邊，是其所供竊車部分之犯罪動機，係基於載送丁○○前往尖石國小之需要，但因缺乏代步工具而起等情，足堪信實，犯罪動機尚
    稱單純，又念及犯後坦承犯行，態度良好，堪認良知並非全泯，學歷僅國中畢業
    ，智識程度不高等一切情狀，量處如主文所示之刑。
四、扣案之字型六角扳手一支、六角扳手二支、鑰匙一支（扣押物品清單：九十三年
    度保管字第０三四四號、九十三年度保管字第０四八０號、九十二年度保管字第
    四二六０號），均為被告所有，且供其犯附表一、二、三所示竊盜行為所用之工
    具，爰依刑法第三十八條第一項第二款沒收之。至於九十三年度保管字第０四八
    ０號扣押物品清單所示之其他扣案物品：手套一雙、鑰匙一支，被告堅稱非其所
    有，亦未於行竊時使用，復無積極證據可資佐證上述扣案物為被告所有，爰不併
    予宣告沒收，附此敘明。
五、臺灣新竹地方法院檢察署九十三年度偵九十一年度偵字第六二八九號移送併辦意
    旨另以：被告於九十三年一月十日凌晨三時許，在桃園縣龍潭鄉○○路六二三巷
    三弄二五號以自備鑰匙一支竊取被害人湯明添所有之車號ＪＫ－七六九六號自小
    客車，得手後交予他案共犯乙○○使用，因認被告亦涉有此部份之竊盜罪嫌，而
    與前揭有罪部分具有連續犯之裁判上一罪關係。經查：
（一）犯罪事實應依證據認定之，無證據不得推定其犯罪事實，刑事訴訟法第一百五
      十四條第二項定有明文。又認定不利於被告之事實，須依積極證據，茍積極證
      據不足為不利於被告事實之認定時，即應為有利於被告之認定，更不必有何有
      利之證據，最高法院三十年上字第八一六號著有判例可資參照。
（二）訊據被告堅決否認有此部分之竊盜犯行。查車號ＪＫ－七六九六號自小客車係
      在他案被告乙○○駕駛持有中查獲，當時被告並不在場，已據他案被告乙○○
      於偵查中供述甚明，且有新竹縣警察局九十三年一月十一日竹縣刑經字第００
      ００００００四六八號刑事案件移送書附卷可考（見臺灣新竹地方法院檢察署
      九十三年度偵字第四九七號影印卷第五頁反面、第一頁），衡情度理，當以他
      案被告乙○○之竊盜嫌疑最重，倘他案被告乙○○為脫免自己之罪責，因而故
      意誣陷或栽贓他人，其中之可能性實不容排除。再者，被害人湯明添從未指述
      其見聞被告竊取該車，有被害人湯明添警訊筆錄在卷可按。此外，即無任何積
      極證據可供佐證前述車輛為被告所竊。綜上各情，尚難僅憑他案共犯乙○○之
      單一供述，遽認被告涉有此部分之竊盜行為，故此併案部分與本件尚無連續犯
      之裁判上一罪關係可言，非本件起訴效力範圍所及，本院自無從併予審理，應
      檢還由檢察官另行處理。
六、據上論斷，應依刑事訴訟法第二百七十三條之一第一項、第二百九十九條第一項
    前段，刑法第二十八條、第四十七條、第五十六條、第三百二十一條第一項第三
    款、第七十條、第三十八條第一項第二款，判決如主文。
本案經檢察官己○○到庭執行職務。
中      華      民      國    九十三    年      六      月     十一     日
                                  臺灣新竹地方法院刑事第五庭
                                      法  官  李珮瑜
右正本證明與原本無異。
如不服本判決，應於判決送達後十日內向本院提出上訴狀( 應附繕本 )，上訴於臺灣
高等法院。
                                      書記官  龔紀亞
中      華      民      國    九十三    年      六      月     十一     日
附錄：
刑法第三百二十一條
犯竊盜罪而有左列情形之一者，處六月以上五年以下有期徒刑：
一、於夜間侵入住宅或有人居住之建築物、船艦或隱匿其內而犯之者。
二、毀越門扇、牆垣或其他安全設備而犯之者。
三、攜帶兇器而犯之者。
四、結夥三人以上而犯之者。
五、乘火災、水災或其他災害之際而犯之者。
六、在車站或埠頭而犯之者。
前項之未遂犯罰之。
附表一：
┌─┬─────┬──────┬──────────┬────┬─────┐
│編│時      間│地        點│方法及所得財物      │被害人  │尋獲地點  │
│號│          │            │                    │        │          │
│  │          │            │                    │        │          │
├─┼─────┼──────┼──────────┼────┼─────┤
│一│九十二年十│桃園縣龍潭鄉│持客觀上足以危害人之│共同使用│得手後因機│
│  │一月四日十│聖亭路二一九│生命、身體、安全可作│人辛○  │械故障送修│
│  │九時許    │巷口        │為兇器使用之Ｔ型扳手│        │，經警於九│
│  │          │            │一支，竊取ＬＦ－七七│        │十二年十一│
│  │          │            │七一號自用客貨車。  │        │月十二日十│
│  │          │            │                    │        │二時二十五│
│  │          │            │                    │        │分許，在新│
│  │          │            │                    │        │竹縣芎林鄉│
│  │          │            │                    │        │「祥順汽車│
│  │          │            │                    │        │修理場」前│
│  │          │            │                    │        │查獲。    │
├─┼─────┼──────┼──────────┼────┼─────┤
│二│九十二年十│桃園縣楊梅鎮│以同右之方法竊得車號│車主僑大│九十二年十│
│  │二月六日十│三民路上    │ＣＶ－五三三七號自小│企業社，│二月七日在│
│  │九時許    │            │貨車。              │由丑○○│桃園縣龍潭│
│  │          │            │                    │管領使用│鄉三坑村河│
│  │          │            │                    │。      │川底清水公│
│  │          │            │                    │        │園旁尋獲。│
├─┼─────┼──────┼──────────┼────┼─────┤
│三│九十二年十│桃園縣楊梅鎮│以同右之方法竊得車號│癸○○  │九十三年一│
│  │二月八日十│瑞坪里矮子坪│ＭＩ－二一六五號自小│        │月八日在桃│
│  │九時許    │十三號      │客車。              │        │園縣龍潭鄉│
│  │          │            │                    │        │淮子埔路旁│
│  │          │            │                    │        │尋獲。    │
├─┼─────┼──────┼──────────┼────┼─────┤
│四│九十二年十│桃園縣龍潭鄉│以同右之方法竊得車號│車主黃兆│九十二年十│
│  │二月十六日│大平村民有路│ＹＤ－七０八六號自小│裕，由黃│二月二十二│
│  │十四時許  │上          │貨車。              │兆堂管領│日在桃園縣│
│  │          │            │                    │使用。  │龍潭鄉大平│
│  │          │            │                    │        │村河川底清│
│  │          │            │                    │        │水公園旁尋│
│  │          │            │                    │        │獲。      │
├─┼─────┼──────┼──────────┼────┼─────┤
│五│九十二年十│桃園縣龍潭鄉│以同右之方法竊得車號│巳○○  │九十二年十│
│  │二月二十六│大同路三０五│ＣＰ－七六七二號自小│        │二月二十九│
│  │日十四時許│號前        │貨車。              │        │日在桃園縣│
│  │          │            │                    │        │龍潭鄉大平│
│  │          │            │                    │        │村民治二十│
│  │          │            │                    │        │街旁尋獲。│
├─┼─────┼──────┼──────────┼────┼─────┤
│六│九十二年十│桃園縣龍潭鄉│以同右之方法竊得車號│車主普增│九十三年一│
│  │二月二十七│民治二十街旁│ＥＹ－四二二九號自用│企業有限│月八日在桃│
│  │日十一時許│            │客貨車。            │公司，由│園縣龍潭鄉│
│  │          │            │                    │丙○○管│三坑村河川│
│  │          │            │                    │領使用。│底產業道路│
│  │          │            │                    │        │旁尋獲。  │
├─┼─────┼──────┼──────────┼────┼─────┤
│七│九十三年一│桃園縣龍潭鄉│以同右之方法竊得懸掛│車主洪秋│九十三年一│
│  │月十一日十│聖亭路加油站│Ｇ七－四六一八號車牌│雲，由莊│月十二日在│
│  │九時許    │旁          │之自小客車（原車牌Ｊ│水枝管領│新竹縣橫山│
│  │          │            │四－四四七九號）。  │使用。  │鄉新興村十│
│  │          │            │                    │        │三鄰山區查│
│  │          │            │                    │        │獲。      │
└─┴─────┴──────┴──────────┴────┴─────┘
附表二：
┌─┬─────┬──────┬──────────┬────┬─────┐
│編│時      間│地        點│方法及所得財物      │被害人  │尋獲地點  │
│號│          │            │                    │        │          │
│  │          │            │                    │        │          │
├─┼─────┼──────┼──────────┼────┼─────┤
│一│九十二年七│新竹縣竹東鎮│持其所有之鑰匙一支，│寅○○  │九十二年八│
│  │月二十日十│合江街與東峰│竊取ＬＱ－０六九三號│        │月十日凌晨│
│  │四時許    │路口        │自用小貨車。        │        │零時十分許│
│  │          │            │                    │        │，駕車行經│
│  │          │            │                    │        │桃園縣龍潭│
│  │          │            │                    │        │鄉○○路與│
│  ││            │                    │        │干城路口為│
│  │          │            │                    │        │警查獲。  │
│  │          │            │                    │        │          │
│  │          │            │                    │        │          │
│  │          │            │                    │        │          │
├─┼─────┼──────┼──────────┼────┼─────┤
│二│九十三年一│桃園縣平鎮市│持客觀上足以危害人之│車主明陽│九十三年一│
│  │月二十九日│金陵路三段二│生命、身體、安全可作│電器行，│月三十一日│
│  │十時許    │五五號前    │為兇器使用之六角扳手│由子○○│在桃園縣龍│
│  │          │            │二支，竊取ＨＭ－二九│管領使用│潭鄉高平村│
│  │          │            │二五號自用小貨車。  │。      │中豐路旁尋│
│  │          │            │                    │        │獲。      │
│  │          │            │                    │        │          │
│  │          │    │                    │        │          │
│  │          │            │                    │        │          │
│  │          │            │                    │        │          │
│  │          │            │                    │        │          │
├─┼─────┼──────┼──────────┼────┼─────┤
│三│九十三年一│桃園縣龍潭鄉│以同右之方法竊得車號│車主湘展│九十三年二│
│  │月三十日十│高平村中豐路│ＪＺ－一０一二號自小│工程設計│月二日在新│
│  │六時許    │旁          │貨車。              │有限公司│竹縣芎林鄉│
│  │          │            │                    │，由王正│富林路一段│
│  │          │            │                    │忠管領使│五九六號旁│
│  │          │            │                    │用。    │尋獲。    │
└─┴─────┴──────┴──────────┴────┴─────┘
附表三：
┌─────┬──────┬──────────┬────┬─────┐
│時      間│地        點│方法及所得財物      │被害人  │備註      │
│          │            │                    │        │          │
│          │            │                    │        │          │
├─────┼──────┼──────────┼────┼─────┤
│九十二年十│台中市○○路│持附表一所示、可供兇│林仁杰  │甫得手欲離│
│一月十八日│三段一八一號│器使用之Ｔ型扳手一支│        │開現場時即│
│二十三時四│東大學圍牆邊│，與具有犯意連絡之周│        │為警查獲。│
│十五分許  │            │怡君，由戊○○把風，│        │          │
│          │            │卯○○持前開工具撬開│        │          │
│          │            │Ｈ八－七七九五號自小│        │          │
│          │            │貨車車鎖，竊取車內之│        │          │
│          │            │衣服一件、錄音帶十捲│        │          │
│          │            │、皮尺一捲。        │        │          │
└─────┴──────┴──────────┴────┴─────┘
